【裁判字號】    90,訴,884
【裁判日期】    901109
【裁判案由】    清償債務
【裁判全文】
臺灣士林地方法院民事判決  九十年度訴字第八八四號
    原      告  甲○○
    被      告  乙○○
右當事人間清償債務事件，本院判決如左：
    主    文
被告應給付原告新台幣陸拾萬元，及自民國八十七年八月一日起至清償日止，按年息
百分之五計算之利息。
訴訟費用由被告負擔。
本判決第一項命被告給付原告新台幣陸拾萬元部分，得假執行。
    事實及理由
一、本件原告起訴主張：被告於民國八十三、八十四年間召集一互助會，原告為會員
    ，該會至八十七年三月十五日完會，原告均未能得標，被告於八十六年間告知已
    用原告名義標得會款，該筆會款新台幣（下同）六十萬元，就算是向原告借貸，
    並寫下乙紙本票，約定八十七年七月三十一日還款，然迄未清償。爰依借貸之法
    律關係，請求被告返還借款等語，並聲明：被告應給付原告六十萬元，及自八十
    七年八月一日起至清償日止，按年息百分之五計算之利息。
二、被告則以：被告確有召集互助會，該會並未停標，原告所請求之六十萬元係被告
    積欠原告之會款，被告同意當作借款處理，是兩造間係借貸關係沒有錯。被告確
    實欠原告六十萬元，但沒有能力償還利息，希望能與原告和解，有錢再慢慢還云
    云，資為抗辯；並聲明：駁回原告利息之請求。
三、經查：原告主張：兩造間原為合會關係，因被告積欠原告會款六十萬元，雙方乃
    同意將原會款債權更改為消費借貸，並約定被告應於八十七年七月三十一日返還
    該筆借款六十萬元，惟迄未返還等情，已為被告自認屬實（見本院九十年十月二
    十六日言詞辯論筆錄），且有本票影本乙紙附卷可稽，應堪信為真實。被告對原
    告借款六十萬元之請求，亦認諾在卷（見本院前開言詞辯論筆錄）；惟另抗辯：
    不同意原告利息之請求，因無能力清償云云；然查：兩造既約定被告借款之清償
    期為八十七年七月三十一日，已如前述，則原告請求被告給付自清償期之翌日起
    算之遲延利息，於法自無不合。
四、從而，原告基於消費借貸之法律關係，請求被告給付原告六十萬元，及自八十七
    年八月一日起至清償日止，按年息百分之五計算之利息，為有理由，應予准許。
五、又本於被告認諾所為之判決，法院應依職權宣告假執行，民事訴訟法第三百八十
    九條第一項第一款定有明文。本件原告請求被告給付借款六十萬元部分，既經被
    告認諾，已如前述，爰依職權宣告假執行。
六、據上論結：本件原告之訴為有理由，依民事訴訟法第三百八十四條、第七十八條
    、第三百八十九條第一項第一款，判決如主文。
中      華      民      國    九十      年    十一    月      九        日
                                    臺灣士林地方法院民事第三庭
~B法      官  李瑜娟
右為正本係照原本作成。
如對本判決上訴須於判決送達後廿日內向本院提出上訴狀。
中      華      民      國    九十      年    十一    月    十四        日
~B法院書記官  夏珍珍


司法院資訊處製作；財團法人民間司法改革基金會備份。
